【裁判字號】    89,易,1382
【裁判日期】    890801
【裁判案由】    竊盜
【裁判全文】
臺灣高雄地方法院刑事判決                        八十九年度易字第一三八二號
    公  訴  人  臺灣高雄地方法院檢察署檢察官
    被      告  乙○○
右列被告因竊盜案件，經檢察官提起公訴（八十九年度偵字第三八五一號、第四０七
三號、第四五八四號），及移送併辦（八十九年度偵字第六０五九號），本院判決如
左：
    主  文
乙○○連續竊盜，累犯，處有期徒刑壹年貳月。
扣案之鑰匙參把沒收。
    事  實
一、乙○○前曾於民國八十八年間因竊盜案件，經法院判處有期徒刑五月確定，並於
    八十八年十月二十五日執行完畢。詎不知悔改，基於意圖為自己不法所有之概括
    犯意，(1)於八十九年二月九日下午某時，在高雄市○鎮區○○路瑞祥醫院旁之廟
    宇，見車牌號碼ＸＢＬ─四七七號之重型機車一部（為蔡文豐所有，於八十九年
    一月三十一日下午八時許，在高雄市前鎮區○○○○○街口遭姓名年籍不詳之人
    所竊取，而放置在上址）可發動騎用，遂竊取之作為代步之用，得手後旋即於八
    十九年二月九日下午八時三十分許，騎乘該機車在高雄市○鎮區○○路八十四號
    前摔倒，為警查獲。(2)乙○○復承前揭之犯意，與丙○○基於共同犯意聯絡及行
    為分擔，於八十九年二月十三日下午十一時許，一同至高雄市前鎮區○○○路一
    三一巷內，由丙○○持其供犯罪所用之鑰匙三把分別打開謝玉蟬所有車牌號碼Ｙ
    ＺＮ─八六七號、黃秀琴所有車號牌碼ＹＱＷ─０二七號、ＺＨＢ─四三五號之
    機車座墊下之置物箱，二人遂著手翻找上開置物箱內有無值錢之財物，而為戊○○及甲○○二人發覺立即報警當場逮捕乙○○、丙○○二人，而未得手任何財物
    ，並於丙○○身上扣得前開供犯罪所用之鑰匙三把。(3)乙○○又基於上揭犯意，
    於八十九年二月十六日上午六時許，在高雄縣鳳山市○○○○○路口路口，持供
    犯罪所有之鐵絲一條（未扣案），竊取己○○所有車牌號碼ＶＸＣ─九七六號輕
    型機車一部，得手後嗣於八十九年二月十九日下午五時許，騎乘該機車行經高雄
    市○鎮區○○街與英德街口時，為警查獲。(4)乙○○復承上揭犯意，又於八十九
    年三月十日下午十時許，在高前鎮區○○路二０六號前，以路邊拾得之鑰匙一把
    （未扣案），竊取陳巧慧所有而由丁○○○使用之車牌號碼ＤＡＧ─三五八號輕
    型機車一部，得手後於八十九年三月十一日凌晨二時許，復騎乘該機車行經高雄
    市○○○○○路口時，為警當場查獲。
二、案經高雄市政府警察局前鎮分局報告台灣高雄地方法院檢察署檢察官偵查起訴。
    理  由
一、右揭如(4)所示之事實，業據被告乙○○於警、偵訊及本院審理時，坦承不諱，核
    與被害人丁○○○指訴情節相符，並有贓物認領保管收據一紙附卷可稽；右揭如
    (3)所示之事實，被告雖於警訊辯稱係在高雄市○○路與光華路竊取，復於本院審
    理時改口稱係在勞工公園撿的，惟依被害人己○○於警訊及本院審理時均供述係
    於八十九年二月十六日上午六時許，在高雄縣鳳山市○○○○○路口失竊等語，
    復有車輛車牌失竊作業查詢車輛認可資料載有被害人之妻莊阿嬋確於八十九年二
    月十六日下午七時報案，而陳報失竊時間為八十九年二月十六日上午六時，失竊
    地點為高雄縣鳳山市○○○○○路口，而被告於警訊時供述其於八十九年二月十
    六日上午六時許在高雄市○○路與光華路竊取竊取該機車等語，被害人既於六時
    許方失竊，被告何能在數公里外之同一時點而為竊取，是以，被告所辯，顯屬卸
    責之詞，被告應係在高雄縣鳳山市○○○○○路路口而為竊取之犯行，此外復有
    己○○出具之贓物認領保管收據一紙附卷可稽，被告竊取車牌號碼ＶＸＣ─九七
    六號之輕型機車一部之犯行應可認定；訊據被告對於右揭如(1)之時、地竊取蔡文
    豐所有車牌號碼ＸＢＬ─四七七號之重型機車一部固不否認，惟辯稱當時伊喝醉
    了云云，然被告於警訊中供述：「．．在有一點酒意下看到ＸＢＬ─四七七號白
    色機車已經被人打開電門可以發動，就騎了。騎到班超路八十四號麵店，再到小
    吃店樓二樓的卡拉ＯＫ繼續一個人喝酒，直到二十時三十分後下樓騎ＸＢＬ─四
    七七號準備離去，從機車上摔下來後，我就被帶來貴所」，是以，被告竊取該車
    時仍十分清醒具有意識，並且尚能騎乘該機車到達目的地，被告辯稱當時喝醉酒
    不省人事，顯不足採，此外復有被害人蔡文豐於警訊及本院審理時指述綦詳，並
    有蔡文豐出具之贓物認領保管收據一紙附卷可稽，被告竊取之犯行，應可認定。
    對於右揭如(2)之事實，被告矢口否認有此情事，辯稱當時係丙○○帶伊過去英明
    路，伊當時喝醉了，不知道發生何事云云。惟查，被告與丙○○二人於上揭時地
    打開謝玉蟬所有車牌號碼ＹＺＮ─八六七號、黃秀琴所有車號牌碼ＹＱＷ─０二
    七號、ＺＨＢ─四三五號之機車座墊之置物箱，並翻找財物等情，業據證人即當
    場目擊者甲○○及戊○○於警訊及本院審理時證述在卷，而被告於警訊中亦供述
    係因涉嫌撬開機車置物箱時被發現，要逃跑被警方當場查獲等語。是以，被告對
    於當時自己之行為具有違法性，仍具辨別是非之能力，此外復有於莊衡生身上所
    扣得供竊取所用之鑰匙三支，被告所辯，顯屬卸責之詞，不足採信，本件事證明
    確，被告犯行洵湛認定。
二、核被告所為，係犯刑法第三百二十條第一項、第三項之竊盜既遂、未遂罪。其先
    後三次竊盜既遂、一次竊盜未遂之犯行，時間緊接，所犯罪名相同，顯係出於概
    括之犯意為之，為連續犯，爰依刑法第五十六條之規定以竊盜既遂一罪論，並加
    重其刑。被告如事實欄所載第二次之竊盜犯行，已著手竊盜行為之實施，未生竊
    盜之結果，此已據證人戊○○及甲○○證述財物尚未遭竊取等語可資佐證，為未
    遂犯，公訴人誤認被告此部分行為為既遂犯，容有誤會，又被告與丙○○二人就
    此部分犯行，具有犯意聯絡及行為分擔，為共同正犯，惟此部分既以從重論以連
    續竊盜既遂罪，即無庸另於主文記載共同正犯（可參照台灣高等法院所屬法院六
    十八年度法律座談會司法行政部刑事司台（六）刑（二）函字第一０一六函）。
    公訴人雖未就如事實欄(4)之犯行為起訴，惟此部分與上開公訴人起訴部分具有連
    續犯之裁判上一罪關係，已如前述，本院自得就此部分一併加以審理。又查被告
    曾於八十八年間因竊盜案，經法院判處有期徒刑五月確定，並於八十八年十月二
    十五日執行完畢，五年以內再犯本件有期徒刑以上之罪，為累犯，依刑法第四十
    七條規定加重其刑。爰審酌被告素行不良，仍不知悔改，竟恣意竊取他人之物品
    ，造成被害人之不便，且助長社會竊盜之風，惟念其犯後尚能坦承部分犯行，及
    被害人所受損害等一切情狀，量處如主文所示之刑，以資懲儆。又扣案之鑰匙三
    把，據被告稱係自丙○○身上起出，而證人戊○○及甲○○亦證述被告二人係用
    鑰匙打開機車置物箱而欲竊取，是以，丙○○辯稱該鑰匙非其所用，自不足採，
    而該鑰匙既為丙○○所有又供犯罪所用，爰依刑法第三十八條第一項第二款沒收
    之。
三、至於被告所用之鑰匙及鐵絲各一支，未據扣案，亦無法證明尚屬存在，為恐將來
    執行之困難，爰不另為宣告沒收。另同案被告丙○○俟通緝後，另行審結，併此
    敘明。
據上論斷，應依刑事訴訟法第二百九十九條第一項前段，刑法第五十六條、第三百二
十條第一項、第四十七條、第三十八條第一項第二款，罰金罰鍰提高標準條例第一條
前段，判決如主文。
中     華     民     國     八十九     年       八      月      一      日
                                        臺灣高雄地方法院刑事第二庭
                                            法  官  廖  建  瑜
右正本證明與原本無異。
如不服本判決，應於判決送達後十日內，向本院提出上訴狀。
                                            書記官  歐  文  政
中    華    民    國      八十九      年      八      月      五      日
附錄本案論罪科刑法條：
刑法第三百二十條第一、三項：
意圖為自己或第三人不法之所有，而竊取他人之動產者，為竊盜罪，處五年以下有期
徒刑、拘役或五百元以下罰金。
前二項之未遂犯罰之。


司法院資訊處製作；財團法人民間司法改革基金會備份。
